---
title: "Task3"
output: html_document
date: "2022-11-11"
---

# 1. Прочитаем и обработаем данные.
Уберем разделение сна на две стадии, так как много пропусков, удалим всех индивидов 
с NA. Переведем вес животного в граммы и логорифмируем вес животного и вес мозга, чтобы 
слоны так сильно не выделялись на фоне остальных животных, и факторизуем индексы.
```{r}
library(readxl)
library(dplyr)
library(tidyr)
```

```{r}
df <- read_excel("Sleep/SLEEP_shortname.xls") %>% 
  select(-SLOWWAVE, -PARADOX)
df[df < 0] <- NA
df <- df %>%  drop_na() %>%
  mutate(PRED_IND = as.factor(PRED_IND), EXP_IND = as.factor(EXP_IND), 
         DANG_IND = as.factor(DANG_IND), BODY_WEI = log(BODY_WEI * 1000), 
         BRAIN_WE = log(BRAIN_WE), LIFESPAN = log(LIFESPAN * 365.25),
         GESTTIME = log(GESTTIME))

head(df)
```
Гипотеза 1. Большому животному необходимо спать больше чем небольшому животному.
Гипотеза 2. Животные, находящиеся в большей опасности во время, сна спят меньше.

Посмотрим на корреляции.
```{r, message=FALSE}
library(ggplot2)
library(GGally)

```

```{r, message=FALSE, warning=FALSE}
df %>% select(-NAME) %>%
  ggpairs(diag=list(continuous = "barDiag"), 
          columns = c("BODY_WEI", "BRAIN_WE", "SLEEP", "LIFESPAN", "GESTTIME"))
df %>% select(-NAME) %>%
  ggpairs(diag=list(continuous = "barDiag"), aes(colour=PRED_IND), legend=1,
          columns=c("BODY_WEI", "BRAIN_WE", "SLEEP", "LIFESPAN", "GESTTIME"))
df %>% select(-NAME) %>%
  ggpairs(diag=list(continuous = "barDiag"), aes(colour=EXP_IND), legend=1,
          columns=c("BODY_WEI", "BRAIN_WE", "SLEEP", "LIFESPAN", "GESTTIME"))
df %>% select(-NAME) %>%
  ggpairs(diag=list(continuous = "barDiag"), aes(colour=DANG_IND), legend=1,
          columns=c("BODY_WEI", "BRAIN_WE", "SLEEP", "LIFESPAN", "GESTTIME"))
```







