---
title: "Task1"
output: html_notebook
---

```{r}
library("readxl")
data <- read_excel("MY101.xls")
description <- read_excel("iqrate_description.xlsx")
```

```{r}
summary(data)[,1:101]
```
```{r}
summary(data)[,102:202]
```
Зная, что разным людям свойственно либо давать заниженные, либо завышенные оценки, нормализуем оценки фильмов по каждому индивиду. В качестве метода нормализации выберем минимаксную нормализацию x_i=(x_i-min(x))/(max(x) - min(x))*12.
https://wiki.loginom.ru/articles/data-normalization.html
```{r}
data$max <- apply(data[,1:101], 1, max, na.rm=TRUE)
data$min <- apply(data[,1:101], 1, min, na.rm=TRUE)

data[,1:101] <- apply(data[,1:101], 2, function(x) {(x - data$min) / (data$max - data$min) * 12})

```

Сконцентрируем внимание на том, как психотип личности влияет на предпочтение в фильмах. Обратим внимание на корреляции, связанные с тестами Кейриси, так как эти признаки имеют наименьшее число пропусков из подобных им.
```{r}
summary(data)[,104:107]
```
Предположение. "Скписок шиндлера" больше нравится интровертным личностям, так как это драма. 
```{r}
library(dplyr)
library(ggplot2)

datanew <- data %>% filter(!is.na(E_I__КЕЙ), !is.na(СПИСОК_Ш))
points <- data.frame(xyTable(datanew$E_I__КЕЙ, datanew$СПИСОК_Ш))
colnames(points)[3] <- "size"
points$x <- factor(points$x)
count <- data.frame(table(points$x))
colnames(count)[1] <- "x"
colnames(count)[2] <- "number"


points <- inner_join(points, count, by = "x")
ggplot(points, aes(x = x, y = y)) + 
  geom_point(aes(size = size)) +
  xlab("Степень интровертности пользователя") + 
  ylab("Оценка Списока Шиндлера")

points$size <- points$size / points$number

ggplot(points, aes(x = x, y = y)) + 
  geom_point(aes(size = size)) +
  xlab("Степень интровертности пользователя") + 
  ylab("Оценка Списока Шиндлера")
```
Корреляций не видно. Это наталкивает на мысль проверить, есть ли вообще корреляции между тестами и фильмами.
```{r}
library(reshape)

#correlation <- melt(cor(data, method="spearman", use="pairwise.complete.obs"))

ggplot(correlation, aes(X1, X2, fill= value)) + 
  geom_tile() +
  scale_fill_gradient(low="white", high="black") +
  xlab("x") + 
  ylab("y") +
  theme(axis.text.x=element_blank(), axis.ticks.x=element_blank(), 
        axis.text.y=element_blank(), axis.ticks.y=element_blank())
```



```{r}



```






